# 母公司将请教陈版主，其持有的子公司的股权无偿划拨给其持有的另一家孙公司

提问人：小 红 帽茁壮成 长 时间：2022-10-26 17:56:24
各公司股权架构如下：
A公司持有B公司100%的股权A公司持有C公司99%的股权
C公司分别持有E、F公司100%股权
A将其持有的B公司100%的股权无偿划拨给E公司（40%），F公司（60%）；
A公司的账务处理：
借借：： 资 本公本公 积-资 本溢价本溢价
贷：长期股权投资——B公司
E公司：
借：长期股权投资-B公司
贷：资本公积-资本溢价（ A 公司公司）， 这 里里 辅 助核算是 A 公司公司么？么？ 还 是个是个 别应该 用用 营业 外收入外收入，，到合并到合并 报 表表 层 面再去抵消？？ 为 什什么呢？么呢？
F公司同理
不知道上述处理是否正确，还请陈版主指点， 谢谢！

回答人：chenyiwei
由于A并不直接持有D、E的股权，故应视同A先把B的股权划转给子公司C，C再将B的股权划转给E和F，即采用逐层下拨方式处理。
A公司：按照原先对B的长投成本，借：长投——C，贷：长投——B。
C公司按同一控制下合并处理。个别报表层面的处理：借：长投——D、E，贷：资本公积。
F按同一控制下合并处理（假设重组后由F控制B），按照B的账面净资产的60%作为对B的长投成本，对应贷记资本公积。
该事项的影响在A的合并报表中应当完全抵销。
另外请注意：由于A对C持股99%，该项无偿划转事项如何影响持有C1%股权的少数股东的权益。
E对B的40%股权按权益法核算，按照B的账面净资产的40%作为对B的长投成本，对应贷记资本公积。

提问人：kyhj0314 时间：2022-10-30 09:45:52
您好：陈版，您说的请注意：如何影响持有c1%股权的少数股东权益，您想表达的意思是不是，无论如何不影响少数股东权益。

回答人：chenyiwei
少数股权持有C公司的股权比例如有变化，则还是对少数股东权益有影响的。此时可能涉及权益*易。

提问人：小 红 帽茁壮成 长 时间：2022-10-30 21:58:09
感谢陈版主的耐心解答！根据陈版主的解答，我梳理了一下，还有点疑问，烦请陈版主帮忙看下我的理解是否正确，谢谢~
由于A并不直接持有D、E的股权，故应视同A先把B的股权划转给子公司C，C再将B的股权划转给E和F，即采用逐层下拨方式处理。
A公司：按照原先对B的长投成本，借：长投——C，贷：长投——B。
问题 一一：：
这 里里 为啥 要是要是 借借：： 长 投投 ——C ，，而不是而不是 冲冲减减 资 本公本公 积 ，，即借即借：： 资 本公本公 积 ？？
C 公司按同一控制下合并 处 理。个理。个 别报 表表 层 面的面的 处 理理：：借借：： 长 投投 ——D、 E （（ 陈 版主版主 这应该 是想写是想写 E、 F ），）， 贷 ：： 资 本公本公 积 。。
问题 二二：：
这一笔分录，我可否拆分为 2 步理解：
①C接受A划拨的B的股权，账务处理： 借：长投——B 贷：资本公积
②C将持有B的股权划拨给E、F，账务处理： 借：长投——E、F 贷：长投——B
①②分录合并之后，即为陈版主在答疑中的分录：借：长投——D、E（陈版主这应该是想写E、F），贷：资本公积。
问题 三三：：
假假 设C 公司接受 A 划划 拨 的的 B 的股的股 权 ，， 贷 方方 贷 ：： 资 本公本公 积 ，，此此 处 的的 资 本公本公 积 如果挂如果挂 辅 助核算助核算（（我司特有），）， 辅 助核算是 A 公司公司么，么，即是即是 “资 本公本公 积——A” 么？么？

回答人：chenyiwei
3 、根据贵司辅助核算的规则确定，如果是以最初来源作为辅助核算依据的，则可以。

回答人：chenyiwei
2 、是。

回答人：chenyiwei
1 、母公司将其所控制的经济资源在合并集团内部划转，并不减少母公司自身可控制的经济资源，不是划出到集团以外，故不应冲减母公司自身的权益。